臺灣橋頭地方法院刑事判決
110年度訴字第300號
公  訴  人  臺灣橋頭地方檢察署檢察官
被      告  彭美月


            董冠佑


上  一  人
選任辯護人  林鴻駿律師（法扶律師）
上列被告因傷害等案件，經檢察官提起公訴（109年度偵字第132
60號），本院判決如下：
    主  文
彭美月、董冠佑被訴部分，均公訴不受理。
    理  由
一、公訴意旨略以：被告彭美月及告訴人柯乃嘉於民國109年9月
    18日某時，在Line通訊軟體的群組內發生爭執，致被告彭美
    月心生不滿，於翌（19）日上午10時20分許，被告彭美月及
    其子董冠佑，一同前往高雄市鳥松區之澄清湖烤肉區，參加
    蓁愛車隊舉辦之中秋烤肉活動時，被告彭美月、董冠佑見告
    訴人柯乃嘉亦在場，竟分別為下列行為：
  ㈠被告彭美月基於傷害之犯意，徒手拉扯告訴人柯乃嘉之頭髮
    ，並出手毆打告訴人柯乃嘉之頭部，告訴人柯乃嘉遭毆打後
    ，即徒手毆打被告彭美月之頭部，雙方進而互毆，被告董冠
    佑見狀，亦基於傷害之犯意，徒手拉扯告訴人柯乃嘉，致告
    訴人柯乃嘉受有腦震盪、四肢多處挫傷併擦傷等傷害（柯乃
    嘉所涉傷害彭美月部分，由本院另行審結）。
  ㈡嗣雙方經旁人勸架拉開後，被告彭美月另基於恐嚇之犯意，
    向告訴人柯乃嘉恫稱：「等我妹妹來妳就知道死(台語)」等
    語，致使告訴人柯乃嘉心生畏懼。因認被告彭美月涉犯刑法
    第277條第1項之傷害罪、刑法第305條之恐嚇危害安全罪嫌
    ，被告董冠佑涉犯刑法第277條第1項之傷害罪嫌等語。
二、告訴乃論之罪，告訴人於第一審辯論終結前，得撤回其告訴
    ；告訴乃論之罪，其告訴經撤回者，應諭知不受理之判決；
    被告死亡者，應諭知不受理之判決；第161條第4項、第302
    條至第304條之判決，得不經言詞辯論為之，刑事訴訟法第2
    38條第1項、第303條第3款、第5款、第307條分別定有明文
    。
三、本案被告告彭美月、董冠佑傷害等案件，經檢察官提起公訴
    ，並於110年7月1日繫屬本院後，被告彭美月於111年8月21
    日死亡乙節，有臺灣橋頭地方檢察署110年7月1日橋檢信珍1
    09偵13260字第1109022054號函及其上本院收文戳章、死亡
    證明書、個人基本資料查詢結果各1份附卷足憑（見本院審
    訴卷第5頁；本院訴卷第173頁、第179頁），而被告董冠佑
    被訴刑法第277條第1項之傷害罪嫌部分，依同法第287 條前
    段之規定，須告訴乃論。茲因告訴人柯乃嘉與被告董冠佑在
    本院達成調解，告訴人具撤回告訴，有本院調解筆錄及聲請
    准予撤回告訴狀各1 份在卷可稽（見本院訴卷第175至177頁
    ），揆諸前開說明，爰不經言詞辯論，逕就被告彭美月、董
    冠佑上開被訴部分均諭知不受理之判決。
據上論斷，應依刑事訴訟法第303條第3款、第5款、第307條，判
決如主文。
本案經檢察官林濬程提起公訴，檢察官彭斐虹到庭執行職務。
中　　華　　民　　國　　111 　年　　9 　　月　　14　　日
            刑事第八庭    審判長法  官  林新益
                                法  官  張瑾雯
                                法  官  陳芸葶
以上正本證明與原本無異。
如不服本判決應於收受送達後20日內向本院提出上訴書狀，並應
敘述具體理由；如未敘述上訴理由者，應於上訴期間屆滿後20日
內向本院補提理由書（均須按他造當事人之人數附繕本）「切勿
逕送上級法院」。
中　　華　　民　　國　　111 　年　　9 　　月　　14　　日
 　　　　　　　　　　　　　　　 書記官  黃獻立